臺灣臺中地方法院刑事判決　　　　　　　　　　　九十三年度中簡上字第六二七號
　　被　　告　甲○○
右被告因傷害案件，不服本院臺中簡易庭九十三年度中簡字第二四０七號中華民國九
十三年十月四日第一審簡易判決（聲請案號：臺灣臺中地方法院檢察署九十三年度偵
字第一二五五七號），提起上訴，本院管轄之第二審合議庭判決如左：
    主  文
上訴駁回。
    事  實
一、甲○○、乙○○原均係臺中市西屯區○○○○路五一號之林泉飲用水股份有限公
    司（下稱林泉公司）員工。民國九十三年五月十日下午三時三十分許，乙○○因
    認甲○○指責其偷竊林泉公司所有之瓶裝礦泉水變賣等情，心生不滿而欲與甲○
    ○理論，遂起爭執，乙○○盛怒之際即基於普通傷害之故意，持林泉公司之木棍
    毆打甲○○，致甲○○受有左下肢瘀傷約四Ｘ二公分，左手及前臂外傷二處各為
    二Ｘ二公分三Ｘ二公分等傷害（乙○○所犯傷害罪業經本院臺中簡易庭判處拘役
    三十日確定），甲○○亦基於普通傷害之故意，徒手將林泉公司內置放瓶裝礦泉
    水之四輪活動白鐵架，推撞乙○○之右腳致乙○○受有右下肢挫傷瘀血之傷害。
二、案經乙○○訴由臺中市警察局第六分局報告臺灣臺中地方法院檢察署檢察官偵查
    後聲請簡易判決處刑。
    理  由
一、訊據上訴人即被告甲○○固坦承因告訴人即證人乙○○先持木棍對之毆打，而其
    亦有將林泉公司內置放瓶裝礦泉水之四輪活動白鐵架拉動之事實，惟矢口否認有
    何傷害之犯行，辯稱：伊當日並沒有與告訴人乙○○發生口角，是因伊發現乙○
    ○有出貨，沒有寫單子，伊叫乙○○補單，乙○○就拿木棍打伊，而伊當日沒有
    動手，只有拉鐵架過來擋在中間要阻擋證人乙○○攻擊，並不會造成對方傷害，
    是不是他自己去踢到伊不知情，驗傷單有可能是乙○○自己和家人吵架造成的云
    云。經查：被告甲○○指責告訴人乙○○竊取公司物資，雙方發生口角，由告訴
    人先持木棍毆打被告，被告再順手將活動之四輪白鐵架拉至其前方阻擋告訴人攻
    擊，並持之向前推撞告訴人一節，業據證人即告訴人乙○○於警詢時、偵查中及
    本院審理中指證明確，其於警詢時供稱：案發當日係因被告甲○○指控其偷竊林
    泉股份有限公司的礦泉水，先發生口角，因言語不合，其與被告甲○○發生肢體
    衝突，其有打被告甲○○左腳，被告甲○○同時也打傷其右腳等語，復於偵查中
    供稱：因被告甲○○說其是小偷，偷公司的資產礦泉水，後來發生口角，當時是
    其先動手打被告甲○○的腿，被告甲○○用鐵架擋時打到其腳等語，復以其於本
    院審理中結證：案發當日被告甲○○態度惡劣說其偷公司的水，還四處宣傳，同
    事打電話告知此事，其下午就從外地回到公司找被告甲○○理論，要求被告甲○
    ○道歉，被告甲○○不允，硬說其是小偷，其隨手就拿一支棍棒打被告甲○○左
    腳小腿位置一下，後有繼續揮動棍棒想要嚇他，被告甲○○即拿活動之四輪白鐵
    架來擋，並兩手往前推車，推撞到其右小腿，致其受有瘀擦傷等語，及證人即現
    場目擊事發經過之林泉公司員工江衍俊於本院審訊時證述稱：被告甲○○與告訴
    人乙○○發生衝突的那一天，當時其在廠房整理環境內務，與裝水的地方在同一
    棟建築物下，因被告甲○○說告訴人乙○○盜用公司的物資是小偷，兩人就發生
    口角起爭執，都有動手，告訴人乙○○拿木棍打被告甲○○，被告甲○○就順手
    將旁邊的推車拉過來往告訴人乙○○的方向推過去，推了約一、二公尺的距離，
    很大力往前推，車子就滑行撞到告訴人乙○○的手肘跟腳等語，另證人丙○○於
    偵查中證稱：案發當日其人在告訴人乙○○、證人江衍俊的公司泡茶，當時因被
    告甲○○指責乙○○說他偷公司的水去賣，之後二人就發生口角，告訴人乙○○
    就拿公司內的木棍揮打甲○○的腰部，被告甲○○一氣之下就順手推動白鐵做放
    瓶裝水的四輪活動鐵架推向告訴人乙○○，就撞到告訴人乙○○的右腳等語，渠
    等證述情節互核相符，就被告於案發當日確有指責告訴人竊取公司所有之瓶裝礦
    泉水私下變賣圖利，有發生口角爭執，被告因遭告訴人持木棍攻擊，始隨手拉活
    動之白鐵架阻擋並拉之向前衝撞告訴人，致其受有傷害之事實，已甚為明確。至
    被告雖堅稱其拉鐵架僅係為擋住被告持木棍對之攻擊，並無進一步向前推撞告訴
    人等情，惟上揭事實，業據告訴人即證人乙○○及現場目睹證人江衍俊、丙○○
    分於警詢、偵查及本院審訊時證述明確，而告訴人乙○○及證人江衍俊亦於本院
    審理中證稱被告甲○○拉白鐵架阻擋於告訴人乙○○間，告訴人乙○○即無法持
    木棍再對之攻擊等語，顯見被告拉白鐵架阻擋於其與告訴人間時，已足可抵擋告
    訴人對之攻擊，告訴人乙○○持棍攻擊現時不法侵害業已解除，然其尚拉該白鐵
    架向前推撞告訴人，顯具有傷害之犯意甚明。且被告先前已與告訴人有口角糾紛
    ，又先遭其持木棍毆傷，忿而隨手持活動白鐵架推撞告訴人，亦堪認確有傷害告
    訴人之動機存在。而該活動白鐵架體積龐大，若拉之向前推撞，足以致人成傷，
    被告對此亦應有所認識。又告訴人受有右下肢挫傷瘀血之傷勢一節，亦有告訴人
    出具之立安診所診斷證明書一份在卷可參。綜上，本院認被告係基於普通傷害之
    犯意，而持活動白鐵架推撞被告，造成其右下肢挫傷瘀血，本件事證已臻明確，
    被告之犯行堪以認定。
二、核被告甲○○所為，係犯刑法第二百七十七條第一項普通傷害罪。原審依上開法
    條，就被告之犯行，量處拘役參拾日，並諭知易科罰金之折算標準，經核其認事
    用法均無不當，量刑亦甚妥適，應予維持。另被告否認犯行，並以其無拉活動白
    鐵架向前推撞告訴人致其受傷云云為由提起上訴，並無可採，本件被告上訴為無
    理由，應予駁回。
 據上論斷，應依刑事訴訟法第四百五十五條之一第三項及第一項、第三百六十八條
，判決如主文。
中　　　華　　　民　　　國　　　九十四　　　年　　二　　月　　  三    　日
                                臺灣臺中地方法院刑事第十四庭
                                    審判長法  官
                                          法  官
                                          法  官
右正本證明與原本無異。
本件不得上訴。
中　　　華　　　民　　　國　　　九十四　　　年　　二　　月　　　三    　日
